# 关联方的披露

提问人：cpab 时间：2018-03-26 00:08:37
甲单位原是上市公司的第二大股东，在 2016 年 5 月甲转让了持有上市公司的股权。
上市公司 2017 审计报告披露关联方及交易时，根据证监会令第 40 号:《上市公司信息披露管理办法》第七十一条：“在过去 12 个月内或者根据相关协议安排在未来 12 月内，存在上述情形之一的，为上市公司的关联方。” 将甲公司披露为本公司的关联方，并披露了2017 年 1 至 4 月与其发生的交易情况。 1 、对甲公司关联方余额按 2017 年 12 月 31 日的余额披露吗？ 觉得与交易披露的期间 2017 年 1 至4 月不衔接。如果按 2017 年 4 月 30 日余额减去5-12月的回款来披露余额，我觉得我太纠结了。余额是按什么时点披露比较恰当呢？谢谢！ 2 、上市公司在披露控股股东及其他关联方占用资金报告时，对于 2017 年度往来累计发生金额及 2017 年度偿还累计发生金额，及 2017 年期末往来资金余额（款未还完），是否按全年发生额来看披露，如果按 1 至 4 月口径统计累计发生额，按 1 至 12 月口径统计累计偿还发生额，我觉得我太纠结，此项按什么披露比较妥当呢？谢谢！

回答人：chenyiwei
1 、 2017 年末，甲单位已不再是上市公司的关联方，年末披露的关联往来为零。至于不衔接问题，可在附注中说明原因。 2 、建议发生额按 1 ～ 4 月，偿还额按倒减（年初+发生额），并脚注说明年内发生关联方关系性质变化的情况，以及此处“偿还额”的计算基础。

提问人：cpab 时间：2018-03-26 08:41:22
2 、建议发生额按 1 ～ 4 月，偿还额按倒减（年初+发生额），并脚注说明年内发生关联方关系性质变化的情况，以及此处“偿还额”的计算基础。
如：应收甲期初为 500 万， 2017 年 1 至 4 月发生 300 万， 5 至 12 月发生 100 万， 2017 年 1 至 12 月偿还 600 万。期末余额为 300 万。 在上市公司在披露控股股东及其他关联方占用资金报告时，偿还额填500+300万，我觉关联方并没有全部偿还啊。截止 2017 年 12 月 31日，有 600 万未还给上市公司，其中 200 万是披了露关联关易的未还金额。 我觉得偿还按期初+2017年 1 至 4 月发生额，是不是不太合适啊？谢谢！

回答人：chenyiwei
这里有两难。表格设计时并没有考虑到这种因关联方关系性质变化的情形。偿还金额中实际上是包含了性质改变的重分类影响的。